臺灣新北地方法院刑事判決
111年度審訴字第755號
公  訴  人  臺灣新北地方檢察署檢察官
被      告  陳念哲


上列被告因詐欺案件，經檢察官提起公訴（111年度偵字第4694
、13804號），被告於本院準備程序中就被訴事實為有罪之陳述
，經告知簡式審判程序之旨，並聽取當事人之意見後，經本院合
議庭裁定由受命法官獨任進行簡式審判程序，判決如下：
    主  文
陳念哲犯如附表三主文欄所示之罪，各處如附表三主文欄所示之
刑。應執行有期徒刑壹年伍月。
    事  實
一、陳念哲於民國110年11月20日加入真實姓名年籍不詳、通訊
    軟體Telegram暱稱為自稱「小樂」、「阿良」、「達叔」等
    成年人所屬之詐欺集團（涉犯參與犯罪組織罪嫌部分，前經
    臺灣士林地方檢察署檢察官另案偵查起訴，現由臺灣士林地
    方法院以111年度審金訴字第498號案件審理中），負責提領
    詐欺被害人匯款至人頭銀行帳戶內之款項，及至超商門市領
    取被害人郵寄裝有金融卡包裹之工作，即俗稱之「車手」、
    「收簿手」，並約定其報酬為每日領取款項之1.5%。陳念哲
    及其所屬詐欺集團成員即分別為下列犯行：
(一)陳念哲與上開詐集團成員共同意圖為自己不法所有，基於三
    人以上共同犯詐欺取財、掩飾及隱匿特定犯罪所得之來源及
    去向之洗錢犯意聯絡，先由該詐欺集團真實姓名年籍不詳之
    成員撥打電話予附表一編號1至9所示之告訴人或被害人，分
    別以附表一所示之詐欺方式，致使其等均陷於錯誤，因而匯
    款至附表一所示之人頭帳戶，陳念哲再依詐欺集團上游「阿
    良」指示，至新北市新莊區頭前運動公園內某處拿取上開人
    頭帳戶之提款卡後，於110年11月21日18時許至翌（22）日0
    時32分許間，在附表一所示之提領地點，提領上開告訴人（
    被害人）所匯入之款項得手（詳細詐欺方式、匯款時間、匯
    款金額、人頭帳戶、提領時間、地點、提領金額等，均如附
    表一所示），並隨即依詐欺集團上游「阿良」指示，將提領
    所得款項與上開帳戶之提款卡共同放置於新莊區頭前運動公
    園某處，再由其他詐欺提團成員收取，而以此方式製造金流
    之斷點，使偵查機關難以追查勾稽贓款之來源、去向。
(二)陳念哲與上開詐集團成員共同意圖為自己不法所有，基於三
    人以上共同犯詐欺取財之犯意聯絡，先由該詐欺集團真實姓
    名年籍不詳之成員以通訊軟體LINE帳號暱稱「鐘育雯」，與
    洪以昕聯繫，佯稱所應徵之工作須先提供帳戶申請材料費云
    云，致洪以昕陷於錯誤，而依指示將其所有之臺中銀行帳號
    000-00-0000000號帳戶金融卡、第一銀行帳號000-00-00000
    0號帳戶金融卡、新光銀行帳號0000000000000號帳戶金融卡
    各1張，以包裹寄送至新北市○○區○○○路000號統一超商海山
    門市，陳念哲再依詐騙集團成員指示至該門市領取金融卡包
    裹，嗣因其形跡可疑為警盤查，經警徵得其同意搜索，當場
    扣得包裹內如上開金融卡3張，始查悉上情。
二、案經顏志峰、張端育、羅慧玲、張峻偉、潘家祥、陳品伊及
    林勤展訴由新北市政府警察局新莊分局；洪以昕訴由新北市
    政府警察局海山分局報告臺灣新北地方檢察署檢察官偵查起
    訴。　　　　
　　理  由
一、查本案被告陳念哲所犯係死刑、無期徒刑、最輕本刑為3年
    以上有期徒刑以外之罪，且非高等法院管轄第一審案件，其
    於準備程序中就被訴事實為有罪之陳述，經本院告知簡式審
    判程序之旨，並聽取公訴人、被告之意見後，本院合議庭裁
    定由受命法官獨任進行簡式審判程序審理，則本案證據之調
    查，依刑事訴訟法第273條之2規定，自不受同法第159條第1
    項、第161條之2、第161條之3、第163條之1及第164條至第1
    70條規定之限制，合先敘明。
二、上開犯罪事實，業據被告於警詢、偵查、本院準備程序及審
    理時均坦承不諱，並有如附表二證據欄所示之證據附卷可稽
    ，足認被告上開任意性自白與事實相符，堪以採信。本案事
    證明確，被告犯行洵堪認定，應依法論科。
三、論罪科刑
(一)罪名：
 1、事實一(一)部分：
　⑴加重詐欺取財罪：
　　查被告於警詢時自陳：詐欺集團成員「小樂」、「阿良」、
    「達叔」（後改為「嘿皮」）等，係以通訊軟體Telegram指
    示被告持金融卡提領贓款等語，足認被告係與三人以上共同
    實行詐欺犯行。是核被告就此部分所為，均係犯刑法第339
    條之4第1項第2款之三人以上共同詐欺取財罪（共9罪）。
  ⑵一般洗錢罪：
　　①洗錢防制法業於105年12月28日修正公布，並於106年6月28
      日生效施行。為徹底打擊洗錢犯罪，新法乃依照國際防制
      洗錢金融行動工作組織（FinancialActionTaskForce）40
      項建議之第3項建議，並參採聯合國禁止非法販運麻醉藥
      品和精神藥物公約及聯合國打擊跨國有組織犯罪公約之洗
      錢行為定義，將洗錢行為之處置、多層化及整合等各階段
      ，全部納為洗錢行為，而於新法第2條規定：「本法所稱
      洗錢，指下列行為：一、意圖掩飾或隱匿特定犯罪所得來
      源，或使他人逃避刑事追訴，而移轉或變更特定犯罪所得
      。二、掩飾或隱匿特定犯罪所得之本質、來源、去向、所
      在、所有權、處分權或其他權益者。三、收受、持有或使
      用他人之特定犯罪所得。」以求與國際規範接軌。過去實
      務認為，行為人對犯特定犯罪所得之財物或利益作直接使
      用或消費之處分行為，或僅將自己犯罪所得財物交予其他
      共同正犯，祇屬犯罪後處分贓物之行為，非該條例所規範
      之洗錢行為，惟依新法規定，倘行為人意圖掩飾或隱匿特
      定犯罪所得來源，而將特定犯罪所得直接消費處分，甚或
      交予其他共同正犯，而由共同正犯以虛假交易外觀掩飾不
      法金流移動，即難認單純犯罪後處分贓物之行為，應仍構
      成新法第2條第1款或第2款之洗錢行為（最高法院110年度
      台上字第2080號判決意旨參照）。
　　②被告係依其所不認識且不知真實聯絡方式之詐欺集團成員
      暱稱「阿良」之人指示，前往新北市新莊區頭前運動公園
      內某處拿取人頭帳戶之提款卡後，提領各該告訴人或被害
      人之匯款，並將提領所得款項與上開帳戶之提款卡共同放
      置於頭前運動公園某處，再由其他詐欺提團成員收取等情
      ，業據被告於警詢時自承在卷，自形式上觀察，被告及所
      屬詐欺集團成員，利用人頭帳戶收取各該告訴人或被害人
      之匯款，再由被告出面提領人頭帳戶內之贓款後，轉交不
      知真實身分之他人，其各次行為自足以產生金流之斷點，
      實際上已發生掩飾、隱匿特定犯罪所得來源、去向之效果
      ，且足認被告及其所屬集團成員係基於掩飾、隱匿各次特
      定犯罪所得來源之意圖而為之，自均構成洗錢防制法第14
      條第1項之一般洗錢罪。是核被告此部分所為，均係犯洗
      錢防制法第14條第1項之洗錢罪（共9罪）。
 2、事實一(二)部分：　　　
　　查被告於警詢時自陳：我是依照通訊軟體Telegram群組暱稱
    「小樂」之指示領取包裹，Telegram群組集團成員有「小樂
    」、「嘿皮」、「小良」、「阿姆謝爾邁爾」等人，通常都
    是「小樂」、「嘿皮」發號司令等語，足認被告係與三人以
    上共同實行詐欺犯行。是核被告就此部分所為，係犯刑法第
    339條之4第1項第2款之三人以上共同詐欺取財罪。
(二)起訴效力所及之說明：　　
　　公訴意旨就事實一（一）部分，雖未敘及被告一般洗錢之犯
    行，然此部分與起訴之犯罪事實具有想像競合犯裁判上一罪
    之關係，應為起訴效力所及，且經本院當庭告知被告另涉此
    部分罪名，予被告表示意見之機會，已無礙於被告訴訟防禦
    權之行使，本院自應併予審理。
(三)共同正犯：
    共同正犯之意思聯絡，不以數人間直接發生者為限，間接之
    聯絡者，亦包括在內，復不限於事前有所謀議，僅於行為當
    時有共同犯意之聯絡，或於行為當時，基於相互之認識，不
    論明示通謀或相互間默示合致，以共同犯罪之意思參與，均
    屬之。又共同實施犯罪行為之人，參與構成要件行為之實施
    ，並不以參與構成犯罪事實之全部或始終參與為必要，即使
    僅參與構成犯罪事實之一部分，或僅參與某一階段之行為，
    亦足以成立共同正犯。查：被告雖非自始至終參與各階段之
    犯行，然被告擔任提款車手或收簿手，負責提領告訴人或被
    害人之匯款，及領取裝有金融卡之包裹，並轉交其他詐欺集
    團成員，與詐欺集團成員間為詐欺告訴人或被害人而彼此分
    工，堪認被告與渠等係在合同意思範圍內，各自分擔犯罪行
    為之一部，並相互利用他人之行為，以達犯罪之目的，是被
    告與其他詐欺集團成員間，就上開犯行有犯意聯絡及行為分
    擔，應均論以共同正犯。
(四)罪數：　　
 1、按刑法上一行為而觸犯數罪名之想像競合犯，其存在之目的
    ，在於避免對於同一不法要素過度評價，則自然意義之數行
    為，得否評價為法律概念之一行為，應就客觀構成要件行為
    之重合情形、主觀意思活動之內容、所侵害之法益與行為間
    之關聯性等要素，視個案情節依社會通念加以判斷。如具有
    行為局部之同一性，或其行為著手實行階段無從區隔者，得
    認與一行為觸犯數罪名之要件相侔，而依想像競合犯論擬（
    最高法院107年度台上字第1066號判決意旨參照）。查：被
    告就上開事實一（一）部分，各次所犯三人以上共同詐欺取
    財罪、一般洗錢罪，分別係基於同一犯罪決意而為，各行為
    間有所重疊，均應評價為一行為觸犯數罪名之想像競合犯，
    爰依刑法第55條之規定，各從一重論以三人以上共同詐欺取
    財罪處斷。
 2、按刑法處罰之加重詐欺取財罪係侵害個人財產法益之犯罪，
    其罪數計算，依一般社會通念，應以被害人數、被害次數之
    多寡，決定其犯罪之罪數（最高法院108年度台上字第274號
    判決意旨參照）。查被告如事實一（一）、（二）所示犯行
    ，係分別向如附表一編號1至9所示之告訴人或被害人、事實
    一（二）之告訴人洪以昕施用詐術而為之，是被告上開所犯
    三人以上共同詐欺取財罪（共10罪），犯意各別，行為互殊
    ，應予分論併罰。
(五)有關是否適用洗錢防制法規定減刑之說明：
　　按洗錢防制法第16條第2項規定：「犯前2條之罪，在偵查或
    審判中自白者，減輕其刑。」；又按想像競合犯之處斷刑，
    本質上係「刑之合併」。其所謂從一重處斷，乃將想像競合
    犯組成之評價上數罪，合併為科刑一罪，其所對應之刑罰，
    亦合併其評價上數罪之數法定刑，而為一個處斷刑。易言之
    ，想像競合犯侵害數法益者皆成立犯罪，論罪時必須輕、重
    罪併舉論述，同時宣告所犯各罪名，包括各罪有無加重、減
    免其刑之情形，亦應說明論列，量刑時併衡酌輕罪部分量刑
    事由，評價始為充足，然後依刑法第55條前段規定「從一重
    處斷」，非謂對於其餘各罪可置而不論。因此，法院決定處
    斷刑時，雖以其中最重罪名之法定刑，做為裁量之準據，惟
    於裁量其輕重時，仍應將輕罪合併評價在內（最高法院108
    年度台上字第4405號、第4408號判決意旨參照）。查被告於
    本院審理中自白上開事實一（一）部分之一般洗錢犯行，依
    上開規定原應減輕其刑，惟被告此部分所犯一般洗錢罪係屬
    想像競合犯其中之輕罪，被告就此部分犯行係從一重之三人
    以上共同詐欺取財罪論處，就被告此部分想像競合輕罪得減
    刑部分，依上開說明，由本院於後述量刑時一併衡酌該部分
    減輕其刑事由。
(六)量刑：
　　爰以行為人之責任為基礎，審酌現今社會詐欺事件層出不窮
    、手法日益翻新，政府及相關單位無不窮盡心力追查、防堵
    ，大眾傳播媒體更屢屢報導民眾被詐欺，甚至畢生積蓄因此
    化為烏有之相關新聞，而被告年輕力壯，卻不思依循正途獲
    取穩定經濟收入，竟貪圖不法錢財，仍加入詐欺集團，提領
    或收取告訴人或被害人被詐得之財物，所為嚴重損害財產之
    交易安全及社會經濟秩序，危害社會非淺；又被告雖非直接
    聯繫詐騙告訴人之人，然其擔任「車手」或「收簿手」之工
    作，仍屬於詐欺集團不可或缺之角色，並使其他不法份子得
    以隱匿真實身分，減少遭查獲之風險，助長詐欺犯罪，殊值
    非難；兼衡被告高職畢業之智識程度（見本院之被告戶籍資
    料查詢結果）、於本院審理時自陳之家庭生活及經濟狀況（
    見本院簡式審判筆錄第5頁）、犯後始終坦承犯行，並就告
    訴人顏志峰、被害人鄭牧謙及告訴人陳品伊部分，與其等達
    成調解，及所犯洗錢犯行部分符合洗錢防制法第16條第2項
    減刑要件等一切情狀，分別量處如主文所示之刑，並定其應
    執行之刑。
四、沒收：
    按犯罪所得，屬於犯罪行為人者，沒收之；前2項之沒收，
    於全部或一部不能沒收或不宜執行沒收時，追徵其價額，刑
    法第38條之1第1項前段、第3項定有明文。又按犯罪所得之
    沒收、追徵，在於剝奪犯罪行為人之實際犯罪所得（原物或
    其替代價值利益），使其不能坐享犯罪之成果，重在犯罪者
    所受利得之剝奪，兼具刑罰與保安處分之性質。有關共同正
    犯犯罪所得之沒收、追繳或追徵，最高法院已改採應就共犯
    各人實際分受所得之財物為沒收，追徵亦以其所費失者為限
    之見解（最高法院108年度台上字第3746號判決意旨參照）
    。而所謂各人「所分得」，係指各人「對犯罪所得有事實上
    之處分權限」，法院應視具體個案之實際情形而為認定（最
    高法院104年度台上字第3937號判決意旨參照）。查：
(一)本案被告所提領附表一所示各該告訴人或被害人匯款之詐欺
    贓款，固屬其等所受財產上之損失，而為被告犯罪所得，惟
    被告係擔任取款車手身分，負責提領贓款，並依指示轉交詐
    騙集團上游成員，是被告對於所提領之贓款已無事實上處分
    權限，揆諸上開說明，此部分犯罪所得自無從對被告宣告沒
    收或追徵。至被告依與詐欺集團成員約定可領取每日領取款
    項中1.5%之報酬部分，被告於本院審理時供稱其一次都沒有
    領到等語（見本院簡式審判筆錄第3頁），綜觀全卷資料，
    亦查無積極證據證明被告自本案詐欺正犯處朋分任何財物或
    獲取報酬，揆諸上開說明，自無從宣告沒收或追徵犯罪所得
    。
(二)扣案之臺中銀行帳號000-00-0000000號帳戶金融卡、第一銀
    行帳號000-00-000000號帳戶金融卡、新光銀行帳號0000000
    000000號帳戶金融卡各1張，亦屬被告實行詐欺犯行所得之
    物，然上開金融卡為告訴人洪以昕所有，一經告訴人洪以昕
    掛失即失去原有功用，單獨存在不具刑法上之非難性，且不
    宣告沒收，亦不致於對社會危害或再供犯罪使用產生實質重
    大影響，況既經扣案，自得發還告訴人洪以昕，是認沒收欠
    缺刑法重要性，爰依刑法第38條之2第2項規定不予宣告沒收
    ，附此敘明。
據上論斷，應依刑事訴訟法第273條之1第1項、第299條第1項前
段，洗錢防制法第14條第1項，刑法第11條前段、第28條、第339
條之4第1項第2款、第55條，刑法施行法第1條之1第1項，判決如
主文。
本案經檢察官黃筱文提起公訴，檢察官高智美到庭執行職務。
中　　華　　民　　國　　111 　年　　8 　　月　　10　　日
                  刑事第二十五庭  法  官  白光華
以上正本證明與原本無異　　
如不服本判決，應於判決送達後20日內敘明上訴理由，向本院提
出上訴狀 (應附繕本) ，上訴於臺灣高等法院。其未敘述上訴理
由者，應於上訴期間屆滿後20日內向本院補提理由書「切勿逕送
上級法院」。
                                  書記官　楊貽婷
中　　華　　民　　國　　111 　年　　8 　　月　　10　　日
附錄本案論罪科刑法條全文：　　
洗錢防制法第14條
有第二條各款所列洗錢行為者，處 7 年以下有期徒刑，併科新
臺幣 5 百萬元以下罰金。
前項之未遂犯罰之。
前二項情形，不得科以超過其特定犯罪所定最重本刑之刑。

中華民國刑法第339條之4
犯第339 條詐欺罪而有下列情形之一者，處1 年以上7 年以下有
期徒刑，得併科1 百萬元以下罰金：
一、冒用政府機關或公務員名義犯之。
二、三人以上共同犯之。
三、以廣播電視、電子通訊、網際網路或其他媒體等傳播工具，
    對公眾散布而犯之。
前項之未遂犯罰之。
附表一（幣別：新臺幣）
編號 告訴人  匯款時間 匯款金額 匯款之人頭帳戶 詐欺方式 被告提領時間 提領地點 提領金額(新臺幣) 1 顏志峰 110年11月21日17時5分許至同日18時18分許 2萬9,123元 合作金庫銀行帳號000-0000000000000號帳戶（下稱A帳戶） 佯稱網路購物設定錯誤需依指示操作云云 【A帳戶】 110年11月21日18時12分許至19時27分許間 【A帳戶】 ①新北市○○區○○路000號萊爾富超商新莊鼎豐店內之自動提款機 ②新北市○○區○○路000號1樓京城商業銀行新莊分行之自動提款機 ③新北市○○區○○路000號台灣銀行新莊副都心分行之自動提款機 ④新北市○○區○○路000號玉山銀行北新莊分行之自動提款機 【A帳戶】 14萬8,000元(提領金額超出告訴人或被害人匯款金額部分，無證據證明與本案有關) 2 鄭牧謙 （未提告） 110年11月21日19時許 2萬9,989元 A帳戶 佯稱網路購物設定錯誤需依指示操作云云    3 張端育 110年11月21日18時11分許至24分許 3萬7,066元 A帳戶 佯稱網路購物設定錯誤需依指示操作云云    4 徐欲瀞 （未提告） 110年11月22日0時10分許至翌（22）日0時27分許 2萬9,985元 中華郵政股份有限公司帳號0000000-0000000號帳戶（下稱B帳戶） 佯稱網路購物設定錯誤需依指示操作云云 【B帳戶】 110年11月21日18時20分許至23時32分許 【C帳戶】 110年11月21日22時17分許至翌（22）日0時32分許 【B帳戶】 ①同【A帳戶】② ②同【A帳戶】③ ③同【A帳戶】④ 【C帳戶】 ①同【A帳戶】④ ②新北市○○區○○路000號統一超商源前門市之中國信託商業銀行自動提款機 【B帳戶】 15萬元 (提領金額超出告訴人或被害人匯款金額部分，無證據證明與本案有關) 【C帳戶】 20萬9,000元     2萬9,985元 2萬9,985元 (共2筆) 中華郵政股份有限公司帳號0000000-0000000號帳戶（下稱C帳戶）     5 羅慧玲 110年11月21日19時6分許 4萬9,998元 B帳戶 佯稱網路購物設定錯誤需依指示操作云云    6 張峻偉 110年11月21日22時11分許至48分許 14萬9,091元 C帳戶 佯稱網路購物設定錯誤需依指示操作云云    7 潘家祥 110年11月21日19時20分許至36分許 1萬1,895元 A帳戶 佯稱網路購物設定錯誤需依指示操作云云 同上A帳戶及B帳戶 同上A帳戶及B帳戶 同上A帳戶及B帳戶    9,989元 9,989元 9,999元 (共3筆) B帳戶     8 陳品伊 110年11月21日20時15分許 2萬9,989元 中華郵政股份有限公司帳號0000000-0000000號帳戶（下稱D帳戶） 佯裝為友人借款云云 【D帳戶】 110年11月21日20時24分許至同日20時34分許 【D帳戶】 ①新北市○○區○○路000號1樓日盛銀行新莊分行之自動提款機 ②新北市○○區○○路000號兆豐商業銀行新莊分行之自動提款機 ③同【C帳戶】② 【D帳戶】 13萬2,000元 (提領金額超出告訴人或被害人匯款金額部分，無證據證明與本案有關) 9 林勤展 110年11月21日20時24分許至27分許 7萬2,842元 D帳戶 佯稱網路購物設定錯誤需依指示操作云云    

附表二：未標明份數者，均為1份
（一）附表一編號1部分：111年度偵字第13804號   編號 證據 卷證所在頁數 1 證人即告訴人顏志峰於警詢時之證述 第97至100頁 2 受理詐騙帳戶通報警示簡便格式表 第103頁   3 內政部警政署反詐騙諮詢專線紀錄表 第106頁   4 自動櫃員機交易明細表 第113頁   5 被告提款時間地點簡表1份及提領畫面照片12張 第140至143頁背面 
（二）附表一編號2部分：111年度偵字第13804號   編號     1 證人即被害人鄭牧謙於警詢時之證述 第123至124頁   2 內政部警政署反詐騙諮詢專線紀錄表 第125頁   3 受理詐騙帳戶通報警示簡便格式表 第126頁   4 自動櫃員機交易明細表 第127頁   5 被告提款時間地點簡表1份及提領畫面照片12張 第140至143頁背面 
（三）附表一編號3部分：111年度偵字第13804號     1 證人即告訴人張端育於警詢時之證述 第131至133頁   2 內政部警政署反詐騙諮詢專線紀錄表 第134頁   3 受理詐騙帳戶通報警示簡便格式表 第135頁   4 被告提款時間地點簡表1份及提領畫面照片12張 第140至143頁背面 
（四）附表一編號4部分：111年度偵字第13804號     1 證人即被害人徐欲瀞於警詢時之證述 第46至47頁   2 自動櫃員機交易明細表3份 第52、54頁   3 受理詐騙帳戶通報警示簡便格式表2份 第57、58頁   4 被告提款時間地點簡表1份及提領畫面照片12張 第140至143頁背面 
（五）附表一編號5部分：111年度偵字第13804號     1 證人即告訴人羅慧玲於警詢時之證述 第84至85頁   2 內政部警政署反詐騙諮詢專線紀錄表 第82頁   3 受理詐騙帳戶通報警示簡便格式表 第88頁   4 被告提款時間地點簡表1份及提領畫面照片12張 第140至143頁背面 
（六）附表一編號6部分：111年度偵字第13804號     1 證人即告訴人張峻偉於警詢時之證述 第27至28頁背面   2 內政部警政署反詐騙諮詢專線紀錄表 第31頁   3 受理詐騙帳戶通報警示簡便格式表 第34頁   4 告訴人張峻偉郵政存簿儲金簿封面暨內頁明細 第38至39頁   5 被告提款時間地點簡表1份及提領畫面照片12張 第140至143頁背面 
（七）附表一編號7部分：111年度偵字第13804號     1 證人即告訴人潘家祥於警詢時之證述 第70至72頁   2 受理詐騙帳戶通報警示簡便格式表2份 第75、76頁   3 內政部警政署反詐騙諮詢專線紀錄表 第77至78頁   4 交易明細表4份 第79至80頁   5 被告提款時間地點簡表1份及提領畫面照片12張 第140至143頁背面 
（八）附表一編號8部分：111年度偵字第13804號     1 證人即告訴人陳品伊於警詢時之證述 第8頁背面至10頁   2 受理詐騙帳戶通報警示簡便格式表 第12頁背面   3 內政部警政署反詐騙諮詢專線紀錄表 第13頁   4 臺外幣交易明細查詢 第13頁背面   5 告訴人陳品伊與詐欺集團成員通話紀錄 第14至15頁   6 被告提款時間地點簡表1份及提領畫面照片12張 第140至143頁背面 
（九）附表一編號9部分：111年度偵字第13804號     1 證人即告訴人林勤展於警詢時之證述 第18至19頁   2 內政部警政署反詐騙諮詢專線紀錄表 第20頁正背面   3 受理詐騙帳戶通報警示簡便格式表 第21頁   4 告訴人陳品伊與詐欺集團成員通話紀錄 第25頁   5 轉帳明細表 第25頁背面   6 被告提款時間地點簡表1份及提領畫面照片12張 第140至143頁背面 （十）事實一（二）：111年度偵字第4694號     1 證人即告訴人洪以昕於警詢時之證述 第12頁正背面   2 自願受搜索同意書 第13頁   3 新北市政府警察局搜索扣押筆錄 第14至15頁背面   4 扣押物品目錄表 第16頁   5 查獲現場照片3張 第20頁正背面   6 被告與詐欺集團成員Telegram對話紀錄翻拍照片12張 第20頁背面至23頁背面   7 告訴人洪以昕寄送包裹外包裝及收據照片2張 第29頁   8 告訴人洪以昕與詐騙集團成員LINE對話紀錄翻拍照片7張 第29頁面至31頁 

附表三：
編號 犯罪事實 主文(罪名、宣告刑及沒收)  1 事實一(一)附表一編號1 陳念哲犯三人以上共同詐欺取財罪，處有期徒刑壹年。  2 事實一(一)附表一編號2 陳念哲犯三人以上共同詐欺取財罪，處有期徒刑壹年。  3   事實一(一)附表一編號3 陳念哲犯三人以上共同詐欺取財罪，處有期徒刑壹年貳月。  4 事實一(一)附表一編號4 陳念哲犯三人以上共同詐欺取財罪，處有期徒刑壹年貳月。  5 事實一(一)附表一編號5 陳念哲犯三人以上共同詐欺取財罪，處有期徒刑壹年貳月。  6 事實一(一)附表一編號6 陳念哲犯三人以上共同詐欺取財罪，處有期徒刑壹年叁月。  7   事實一(一)附表一編號7 陳念哲犯三人以上共同詐欺取財罪，處有期徒刑壹年貳月。  8 事實一(一)附表一編號8 陳念哲犯三人以上共同詐欺取財罪，處有期徒刑壹年。  9  事實一(一)附表一編號9 陳念哲犯三人以上共同詐欺取財罪，處有期徒刑壹年貳月。  10 事實一（二） 陳念哲犯三人以上共同詐欺取財罪，處有期徒刑壹年。